---
title: "Precios Inmobiliarios en Santa Cruzde la Sierra"
author: "Giovanny Lopez"
date: "04 de Septiembre de 2020"
output:
  html_document: 
    theme: flatly
    highlight: tango
    toc: yes
    df_print: paged
---

```{r setup, include=FALSE}
knitr::opts_chunk$set(echo = TRUE, warning = FALSE,
                      message = FALSE)
```


# **LIMPIEZA DE DATOS EN R**

## Carga de Datos
```{r}
library(tidyverse)
casas <- read_csv("https://raw.githubusercontent.com/giovannylopezd/Web-Scrapping/master/casas.csv")
```

Echamos un vistazo a la tabla y vemos la cantidad de observaciones
```{r}
casas
```

## Eliminación de NA's
```{r}
# filtramos valores vacíos según la variable precio 
casas <- casas %>% filter(!is.na(precio))
# Observamos que precio tiene una clase que no nos sirve para modelar
class(casas$precio)
```

## Formato de Precio
Aquí quitamos los puntos de los números
```{r}
# Creamos una función que elimine los puntos
reemplazar = function(x)setNames("",".")[x]
# Aplicamos la función para reemplazar los puntos
casas$precio <- stringr::str_replace_all(as.character(casas$precio), "[.]", reemplazar)
# Observamos los datos
head(casas$precio,24)
```

Aquí podemos dar el formato numérico a los valores y eliminamos los NA's.  
1. Removemos los NA's debido a la presencia de la palabra "Consultar".  
2. Removemos los precios menores a USD 10.000.  
3. Contamos las filas resultantes
```{r}
# Convertimos a formato numérico 
options(scipen = 999)
casas$precio <- as.numeric(casas$precio)
casas <- casas %>% filter(!is.na(precio) & precio > 10000)
paste('Quedan',nrow(casas),'observaciones en nuestra tabla de datos.')
```

## Visualización de Distribuciones 
Conocer la distribución de la variable a predecir es un importante para determinar qué tipo de métodos se utilizarán en la fase de modelación de los datos.  
Para esto se puede realizar una exploración visual con el fin de seleccionar solo las observaciones representativas y coherentes.   

Revisamos la relación entre **precio** y **m2**, luego vamos filtrando hasta encontrar un punto visual donde pueda encontrarse alguna relación.  
```{r}
library(extrafont)
# Departamentos con 300 m2 o más tienen precios con muchas variaciones
casas <- casas[!(casas$tipo == "Departamentos" & casas$m2 >= 300),] %>%
  # Se asumen inmuebles entre 100 - 600 m2 y USD 50k - 500k
  # La categoría "Condominio" no tiene suficientes datos para aportar al modelo
  filter(m2 < 600 & m2 > 100, tipo != "Condominio", precio < 500000 & precio > 50000)
casas %>% 
  ggplot(aes(m2, precio, color = tipo)) +
  geom_smooth(method = "loess") +
  facet_wrap(~tipo, scales = "free") +
  theme(legend.position = "none",
        text = element_text(size = 11, family = "Lato")) +
  labs(x = "m2", y = "precio") +
  geom_line()
```



Distribución del precio considerando que los resultados con los filtros anteriores.
```{r}
casas %>% 
  ggplot(aes(precio, fill = tipo)) +
  geom_histogram(bins = 40, alpha = 0.5) +
  theme(legend.position = "top",
        legend.title = element_blank())
```


La distribución en el histograma anterior parece indicar que existen pocas propiedades con precios de venta al rededor de los **400000 dólares**.  
Para poder evaluar mejor la distribución del precio de venta veamos si una gráfica de cajas puede aportar algo más intuitivo a nuestra limpieza.
```{r}
casas %>% 
  ggplot(aes(precio, color = tipo)) +
  geom_boxplot()
```


En la distribución del precio en el gráfico de cajas se podría realizar un corte sobre los **350 000 dólares**, en este caso primero evaluaremos la precisión de los modelos con este tipo de datos que, recordemos, son **reales**.    
Como conclusión sobre el análisis de distribución de los datos, las observaciones ahora poseen las siguientes características:  

1. Los valores del precio se encuentran entre **500 000 dólares** y **50 000 dólares.**  
2. La superficie construida se limita entre: **600 m2** y **100 m2.**  
3. El tipo de propiedad se divide entre: **Casas** y **Departamentos**  


```{r}
paste('Quedan',nrow(casas),'observaciones en nuestra tabla de datos.')
```


El resultado de nuestra selección de observaciones representativas se muestra en la siguiente gráfica de puntos entre **m2** (*la predictora que puede aportar más para este caso*) y **precio** donde claramente se puede detectar la presencia de dispersión y falta de datos a medida que los precios suben.
```{r}
casas %>% 
ggplot(aes(precio, m2, color = "#e9ecef")) +
    geom_point() +
  geom_smooth(method = "loess", colour = "skyblue3") +
    theme(legend.position = "None",
         text = element_text(size = 11, family = "Lato")) +
    labs(x = "Precio", y = "m2")
```



### Distribución de las zonas

Ahora es momento de explorar un poco más sobre las zonas.  
Vemos que se distinguen claramente 6 zonas de la Ciudad de Santa Cruz así como algunas variaciones.
```{r}
casas %>% count(zona, sort = T)
```


### Corrección de NA's

Una de las variaciones es un *NA* que, con una búsqueda rápida en la web, se puede deducir su zona y espacio de garajes.  Es así que rellenamos la información del NA sabiendo que tiene 2 garajes disponibles y es de zona Norte / Equipertol.
```{r}
casas$zona[is.na(casas$zona)] <- "Norte"
casas$garajes[casas$garajes == 0 & casas$precio == 374000] <- 2
```


### Reubicación de Zonas

Ahora necesitamos conocer las zonas de los 3 inmuebles ubicados en *Ciudadelas*.  
Nuevamente, buscando en la web, encontramos que:  
- La Casa de USD 75000 es de **zona Este**  
- La Casa de USD 135000 es de **zona Norte** y con 2 garajes  
- El Departamento de USD 95000 es de **zona Oeste** y con 123 m2
```{r}
casas %>% filter(zona == "Ciudadelas")
```


### Corrección de Zonas

Con los datos recabados, reemplazamos los valores de la siguiente manera:
```{r}
casas$zona[casas$zona == "Ciudadelas" & casas$precio == 75000] <- "Este"
casas$zona[casas$zona == "Ciudadelas" & casas$precio == 135000] <- "Norte"
casas$garajes[casas$titulo == "Hermosa Casa En Venta De 2 Planta"] <- 2
casas$zona[casas$zona == "Ciudadelas" & casas$precio == 95000] <- "Oeste"
casas$m2[casas$titulo == "Zona Oeste Entre 3er Y 4to Anillo Av. Centenario"] <- 123
```


### Limpieza de Zonas

Ahora ya podemos diferenciar 6 zonas que abarcan la gran mayoría del territorio cruceño  
así como las variaciones que deberían concatenarse según la zona:  

1. Centro
2. Este
3. Norte    ==    Equipetrol | Hamacas | Remanso
4. Oeste    ==    Doble via la guardia | Las palmas | Urbari
5. Sur      ==    Polanco
6. Urubó  

**Nota:** *Para no tener mayores problemas con el codificado de palabras eliminamos la tilde en la palabra "**Urubó**" y "**baños**" por "**duchas**"*
```{r}
casas$zona[casas$zona == "Norte / Equipetrol"] <- "Norte"
casas$zona[casas$zona == "Norte / Hamacas"] <- "Norte"
casas$zona[casas$zona == "Norte / Remanso"] <- "Norte"
casas$zona[casas$zona == "Oeste / Doble via la guardia"] <- "Oeste"
casas$zona[casas$zona == "Oeste / Las palmas"] <- "Oeste"
casas$zona[casas$zona == "Oeste / Urbari"] <- "Oeste"
casas$zona[casas$zona == "Sur / Polanco"] <- "Sur"
# Eliminamos la tilde
casas$zona[casas$zona == "Urubó"] <- "Urubo"
# Cambiamos le nombre de baños por duchas
names(casas)[4] <- "duchas"
```


## Distribución de Propiedades
Ahora podemos ver cómo luce la distribución de las zonas
```{r}
casas %>%
  count(zona, tipo, sort = T) %>%
  ggplot(aes(reorder(zona,-n))) +
  geom_col(aes(y = n, fill = tipo), alpha = 0.7) +
  coord_flip() +
  theme(
    legend.box      = "horizontal",
    legend.title    = element_blank(),
    legend.position = "top",
    plot.title = element_text(face = "bold", size = (18), hjust = 0.5),
    text = element_text(size = 16, family = "Lato")
    ) +
  labs(title = "Distribución Según Zonas en Santa Cruz",
       x = element_blank(), y = element_blank())
```


## Ordenamiento de variables 

Por último, podemos ver el resultado final de los datos que hemos limpiado
```{r}
casas <- casas %>% select(tipo,zona,dormitorios,duchas,garajes,m2,precio)
str(casas)
```

## Exportación de Datos
```{r}
write_csv(casas, 'casas_limpias.csv')
```


































